福建金門地方法院刑事判決　
111年度簡上字第28號
上  訴  人  
即  被  告  洪錫輝


上列被告因妨害自由案件，不服本院111年度城簡字第80號中華
民國111年8月26日第一審刑事簡易判決（聲請簡易判決處刑案號
：111年度偵字第370號），提起上訴，本院管轄之第二審合議庭
判決如下：
    主  文
原判決撤銷。
洪錫輝犯恐嚇危害安全罪，處拘役參拾日，如易科罰金，以新臺
幣壹仟元折算壹日。
    犯罪事實
一、洪錫輝與前妻夏雨昕於民國108年1月14日兩願協議離婚，其
    認係盧守拙從中破壞所致而存有嫌隙。其於111年3月8日下
    午3時許，在金門縣○○鄉○○路0段000號家樂福大賣場內，巧
    遇盧守拙，竟基於恐嚇之犯意，高舉玻璃酒瓶作勢欲攻擊朝
    盧守拙，並揚言：「滾離開金門」等語，以此加害生命、身
    體之方式恐嚇盧守拙，使盧守拙心生畏懼，致生危害於安全
    。嗣盧守拙報警處理，始悉上情。
二、案經盧守拙訴由金門縣警察局金城分局報告福建金門地方檢
    察署（下稱金門地檢署）檢察官偵查並聲請簡易判決處刑。
    理  由
壹、證據能力部分：
    本件被告所犯為死刑、無期徒刑、最輕本刑為3年以上有期
    徒刑以外之罪，亦非屬高等法院管轄之第一審案件，其於本
    院已就被訴事實為有罪之陳述，經告知簡式審判程序之旨後
    ，檢察官、被告均同意本件改依簡式審判程序審理（見本院
    卷第83-84頁），本院乃依刑事訴訟法第455條之1第3項準用
    第364條、第273條之1第1項規定，當庭裁定本件進行簡式審
    判程序，依同法第273條之2規定，本件不受同法第159條第1
    項、第161條之2、第161條之3、第163條之1及第164條至第1
    70條有關證據調查程序規定之限制。
貳、實體部分 　　
一、認定犯罪事實所憑之證據及理由：
  ㈠上揭犯罪事實，業據被告洪錫輝於警詢、偵訊及本院審理中
    （見警卷第1-5頁、偵卷第23-26頁、本院卷第87頁）均坦承
    不諱，核與證人即告訴人盧守拙於警詢及偵訊中證述綦詳（
    見警卷第7-11頁、第23-28頁），並有指認犯罪嫌疑人紀錄
    表、指認表、相片影像資料查詢各1份、監視器翻拍照片1份
    及金門縣警察局金城分局金寧分駐所受（處）理案件證明單
    1份在卷可稽（見警卷第15-19頁、第21-29頁），足認被告
    上開任意性自白與事實相符。
  ㈡綜上所述，被告犯恐嚇危害安全罪之行為，已事證明確，足
    以認定，應依法論科。
二、論罪科刑：核被告所為，係犯刑法第305條之恐嚇危害安全
    罪。
三、上訴意旨略以：原審量刑太重，且被告坦承犯行，與告訴人
    達成和解，乃提起上訴，懇請減輕其刑，並諭知緩刑，給予
    被告改過自新之機會。
四、原判決撤銷改判之理由暨量刑：
  ㈠原審判決以被告犯恐嚇危害安全罪之行為，事證明確，遂以
    論罪科行，固非無見。惟被告於本院審理時坦承犯行（見本
    院卷第87頁），且與告訴人達成和解，由被告給付告訴人新
    臺幣1萬元，告訴人並同意原諒被告等情，有調解筆錄、被
    告刑事陳報狀暨金門區漁會自動櫃員機交易明細表、本院11
    1年11月2日金院弘刑愛111簡上字第28號電話紀錄、告訴人
    陳報狀暨臺灣土地銀行臺幣交易明細查詢各1份存卷可參（
    見本院卷第43-44頁、第65-74頁），此部分為原審所不及審
    酌，並足以動搖原審量刑之基礎。則被告上訴意旨認原審量
    刑過重而提起上訴，為有理由，應由本院將原判決撤銷改判
    。
  ㈡爰以行為人即被告之責任為基礎，審酌被告與告訴人間因感
    情糾紛生怨隙之動機，因認係告訴人介入破壞其與前妻感情
    之刺激下，即以高舉酒瓶及言語之手段，恫嚇告訴人，使告
    訴人心理自由受有妨礙，其行為助長社會暴戾歪風之風險。
    兼衡其從事航運業，月收入約4萬元，已婚扶養2名子女權利
    義務之生活狀況，因竊盜、傷害、妨害自由等案件現仍於緩
    刑期間內之前案紀錄之品行，此有臺灣高等法院被告前案紀
    錄表1份在卷為憑（見本院卷第77-78頁），及高中肄業之智
    識程度（見本院卷第87頁），併斟酌被告犯後坦承犯行、並
    於上訴後與告訴人達成和解，及賠償告訴人損害之犯後態度
    等一切情狀，量處如主文第2項所示之刑，並諭知易科罰金
    之折算標準。
五、查被告前因竊盜、傷害、妨害自由等案件，經本院109年度
    簡上字第25號判決判處應執行有期徒刑1年，如易科罰金，
    以1,000元折算壹日；緩刑參年乙節，有前揭臺灣高等法院
    被告前案紀錄表1份存卷可參，現仍於該案緩刑期間內，自
    不得於本案再次宣告緩刑（最高法院108年度台上字第635號
    判決意旨參照），故不符刑法第74條第1項所定宣告緩刑之
    要件，不予宣告緩刑，併此敘明。
據上論斷，應依刑事訴訟法第455條之1第1項、第3項、第369條
第1項前段、第364條、第299條第1項前段，刑法第305條、第41
條第1項，刑法施行法第1條之1第1項，判決如主文。
本案經檢察官席時英聲請簡易判決處刑，並到庭執行職務。
中　　華　　民　　國　　111 　年　　11　　月　　29　　日
                  刑事第一庭  審判長法  官  陳弘能
                                    法  官  魏玉英 
　　　　　　　　　                  法　官　黃俊偉
以上正本係照原本作成。　　　　　　　　　　
本判決不得上訴。 
中　　華　　民　　國　　111 　年　　11　　月　　29　　日
                                    書記官  黃紹洧
附錄本案論罪科刑法條：
中華民國刑法第305條
以加害生命、身體、自由、名譽、財產之事，恐嚇他人致生危害
於安全者，處2年以下有期徒刑、拘役或9千元以下罰金。